【裁判字號】    98,重訴,323
【裁判日期】    990126
【裁判案由】    確認抵押債權不存在等
【裁判全文】
臺灣桃園地方法院民事判決             98年度重訴字第323號
原      告  己○○○
訴訟代理人  邱秀珠律師
複  代理人  溫俊富律師
被      告  丙○○
            戊○○○
            乙○○
            丁○○
上二人共同
訴訟代理人  沈明達律師
被      告  庚○○
訴訟代理人  甲○○
上列當事人間請求確認抵押債權不存在等事件，本院於民國99年
1 月11日言詞辯論終結，判決如下：
    主  文
確認被告丁○○對被告丙○○如附表編號1.抵押權登記內容欄中
所示之抵押權及編號2.抵押權登記內容欄中所示甲部分之抵押權
所擔保之債權不存在。
確認被告丁○○對被告丙○○如附表編號3.、編號4.抵押權登記
內容欄中所示之抵押權所擔保之債權及對被告戊○○○如附表編
號5.抵押權登記內容欄中所示之抵押權所擔保之債權，均不存在
。
被告丁○○應將前2 項之抵押權設定登記予以塗銷。
被告丙○○與被告庚○○間，就如附表編號2.抵押權登記內容欄
中所示乙部分抵押權之設定行為應予撤銷。
被告庚○○應將前項所示之抵押權設定登記予以塗銷。
原告其餘之訴駁回。
訴訟費用由被告庚○○負擔二十分之一，餘由被告丙○○、戊○○○、丁○○負擔。
    事  實  及  理  由
甲、原告起訴主張，被告丙○○、戊○○○為夫妻，原告則為被
    告丙○○姪女。被告丙○○、戊○○○多年來陸續向原告借
    款，並多由被告丙○○簽發遠期支票交付原告作為債權憑證
    ，到期未還款，則由被告丙○○再簽發新支票向原告換回舊
    支票。嗣於民國97年3 月20日雙方結算之結果，原告尚持有
    被告丙○○所簽發面額合計新臺幣（下同）8,281,500 元之
    支票5 紙，經與被告丙○○、戊○○○協議，其二人積欠原
    告債務額定為900 萬元，並書立借據為證；被告丙○○、戊○○○另與訴外人張千慧共同簽發面額900 萬元之本票乙紙
    交付原告。嗣被告丙○○、戊○○○及訴外人張千慧僅償還
    原告70萬元後，即未依上開借據之約定按月償還原告10萬元
    ，依約其等債務已視為全部到期，經原告向鈞院聲請98年度
    司票字第2271號裁定許可上開本票之強制執行；被告丙○○
    、戊○○○及訴外人張千慧雖以將於房屋出賣後還款為由，
    對上開本票裁定提起抗告，仍經鈞院駁回其抗告而裁定確定
    。其後原告向鈞院民事執行處聲請以98年度司執字第49241
    號就債務人之財產為強制執行。詎被告丙○○、戊○○○為
    脫產故，竟於98年6 月30日以被告丙○○所有如附表所示編
    號1.及編號2.之土地，設定如附表編號1.抵押權登記內容欄
    中所示之抵押權及編號2.抵押權登記內容欄中所示甲部分之
    抵押權予其女即被告丁○○；同日被告丙○○復以其所有坐
    落如附表編號3.、編號4.之土地及建物，以及被告戊○○○
    以其所有如附表所示編號5.之土地，共同設定如附表編號3.
    、編號4.、編號5.抵押權登記內容欄中所示之抵押權予被告
    丁○○。另被告丙○○尚以擔保其子即被告乙○○對被告庚○○之債務為名義，以其所有如附表編號2.之土地，設定如
    附表編號2.抵押權登記內容欄中所示乙部分之抵押權予被告
    庚○○。而上開不存在之各抵押權擔保之債權，恐致原告就
    上開土地及建物執行無實益。且依抵押權之從屬性，本件抵
    押權應無從生其效力，被告丙○○、戊○○○本得依民法第
    767 條妨害除去請求權之規定，請求被告丁○○、庚○○各
    塗銷上開抵押權之登記，然被告丙○○、戊○○○均怠於行
    使此項權利，則原告依民法第242 條之規定，自得行使代位
    權，代位被告丙○○、戊○○○請求被告丁○○、庚○○塗
    銷上開抵押權之登記。且縱被告丁○○對被告丙○○、戊○○○前有債權存在，惟渠等於設定上開抵押權時如未再發生
    新債務，則上開抵押權設定行為即屬被告丙○○、戊○○○
    之無償行為；即使被告丁○○對被告丙○○、戊○○○於設
    定上開抵押權時始生新債權，而得認該抵押權設定行為屬被
    告丙○○、戊○○○之有償行為，惟渠等亦明知該抵押權設
    定行為損害原告之權利，故被告丙○○、戊○○○與被告丁○○間設定上開抵押權之行為無論為無償或有償，原告均得
    就民法244 條第1 項、第2 項之規定為選擇合併，訴請撤銷
    之。此外，縱被告庚○○對被告乙○○有債權存在，惟其於
    設定上述抵押權時，並未貸與被告丙○○、戊○○○、乙○○任何款項，則此抵押權設定行為實屬被告丙○○之無償行
    為，依民法第244 條第1 項之規定，原告得訴請撤銷被告庚○○與被告丙○○間此設定抵押權之行為，並依民法第244
    條第4 項之規定，請求被告庚○○塗銷此抵押權之登記，以
    回復原狀。綜上所述，爰依法提起本件訴訟等語。並為訴之
    聲明：
  （一）先位聲明：(1)確認被告丁○○對被告丙○○以如附表編
        號1.之抵押權及編號2.甲部分之抵押權所擔保之債權不
        存在。(2)確認被告丁○○對被告丙○○以如附表編號3.
        、編號4.所示之抵押權及對被告戊○○○以如附表編號
        5.所示之抵押權所擔保之債權不存在。(3)被告丁○○應
        將前2 項抵押權設定登記予以塗銷。(4)確認被告庚○○
        就被告丙○○為被告乙○○提供所有如附表編號2.所示
        土地，設定如附表編號2.所示乙部分之抵押權所擔保之
        債權不存在。(5)被告庚○○應將前項抵押權之設定登記
        予以塗銷。(6)訴訟費用由被告負擔。
  （二）備位聲明：(1)被告丙○○、丁○○間如附表所示編號1.
        之抵押權及編號2.所示甲部分之抵押權設定行為均應撤
        銷。(2)被告丁○○應將上項抵押權之設定登記予以塗銷
        。(3)被告丙○○、戊○○○與被告丁○○間如附表編號
        3.、編號4.、編號5.所示之抵押權設定行為應予撤銷。
        (4)被告丁○○應將上項抵押權設定登記予以塗銷。(5)被
        告丙○○、庚○○間如附表編號2.所示乙部分抵押權之
        設定行為應予撤銷。(6)被告庚○○應將上項抵押權之設
        定登記予以塗銷。(7)訴訟費用由被告負擔。
乙、被告丁○○、乙○○未於最後言詞辯論期日到場，惟據其等
    訴訟代理人以前到場及所提出之書狀，係略以：本件原告應
    先證明其對被告丙○○、戊○○○有交付借款及有債權存在
    之事實。原告所提出之本票裁定為非訟事件，無法證明債權
    存在，縱有本票亦同，否則被告丁○○已持有借據、本票，
    應得以相同證據方法證明其對被告丙○○、戊○○○間有債
    權存在。至被告丁○○是否為債務人之子女，與有無債權債
    務關係存在無涉。況被告丁○○前已就其對被告丙○○之債
    權，向鈞院聲請核發支付命令，並經鈞院以98年度司促字第
    29677 號、98年度司促字第29678 號核發支付命令且確定，
    與確定判決有同一效力等語，資為抗辯。並為答辯聲明：駁
    回原告之訴。
丙、被告庚○○則以：本件被告庚○○與被告乙○○間之借款，
    均為貸與被告乙○○家族所經營之企業即萬國傢俱藝品行周
    轉之用，合計近6 年來借款債權及加計雙方間借貸短期資金
    已償還者，被告庚○○總計貸與被告乙○○家族之金額約為
    780 萬元。雖被告丙○○、戊○○○曾以其所有之土地、建
    物為被告庚○○設定抵押權作為擔保，惟上開借款其中450
    萬元原應於97年12月1 日續約，利息僅繳至該日；又於97年
    3 月27日到期之借款100 萬元、短期無立約之借款66萬元，
    總計166 萬元，原擬於97年12月1 日一同併約，利息亦僅繳
    至該日；另有短期無立約借款331,500 元，亦因無力償還而
    退票。嗣因原供擔保之房地價格下滑，對被告庚○○保障不
    足，被告庚○○遂依民法之規定請求債務人增加擔保，經被
    告丙○○同意再設定如附表編號2.所示乙部分之抵押權，約
    定用以加強擔保93年12月1 日之債權為基礎，然因上開土地
    價值有限，故未予全額設定。從而，本件抵押權應與上開借
    款間有對價關係等語，資為抗辯。並為答辯聲明：駁回原告
    之訴。
丁、被告丙○○、戊○○○則均未於言詞辯論期日到場，亦均未
    提出書狀作何聲明或陳述。
戊、得心證之理由：
壹、程序方面：
一、確認法律關係之訴，非原告有即受確認判決之法律上利益者
    ，不得提起之；確認證書真偽或為法律關係基礎事實存否之
    訴，亦同，民事訴訟法第247 條第1 項定有明文。本件原告
    主張其為被告丙○○、戊○○○之債權人，且因被告丁○○
    對被告丙○○、戊○○○無債權存在；被告庚○○對被告乙○○之債權亦不存在，故其等所設定之抵押權為無償行為而
    應予塗銷等事實，與原告對被告丙○○、戊○○○之債權得
    否受清償此法律上利益有重大影響，則原告所提確認之訴之
    部分，應認有受確認判決之法律上利益無誤。
二、本件被告丙○○、戊○○○均未於言詞辯論期日到場；被告
    丁○○、乙○○則均未於最後言詞辯論期日到場，核均無民
    事訴訟法第386 條所列各款情形，此部分爰准原告之聲請，
    由其一造辯論而為判決。
貳、實體方面：
一、經查，原告所主張被告丙○○、張許素夫妻前因陸續向原告
    借貸未全部清償，嗣原告與被告丙○○、戊○○○於97年3
    月20日結算債權債務，約定將原告對被告丙○○、戊○○○
    之債務額定為900 萬元並訂立借據；另再由被告丙○○、戊○○○與訴外人張千慧共同簽發面額900 萬元之本票乙紙交
    付原告等事實，有借據及本票各1 份附卷可稽（均為影本，
    見本院卷第7 頁、第77頁）。又原告所主張被告丙○○、戊○○○及訴外人張千慧僅償還原告70萬元後，即未依上開借
    據之約定按月償還原告10萬元，依約其等債務已視為全部到
    期，故原告向本院聲請核發98年度司票字第2271號許可本票
    強制執行之裁定；被告丙○○、戊○○○及訴外人張千慧雖
    對此裁定提起抗告，仍經本院駁回抗告而告裁定確定；其後
    原告即向本院民事執行處聲請以98年度司執字第49241 號就
    債務人之財產為強制執行之事實，則有本院98年度司票字第
    2271號、98年度抗字第111 號民事裁定、裁定確定證明書、
    本院98年8 月18日桃院永98司執松字第49241 號查封登記函
    各乙份在卷可憑（均為影本，見本院卷第8 頁至第15頁），
    並經本院依職權調閱本院98年度司票字第2271號、98年度抗
    字第111 號卷宗查閱，被告丙○○曾於上開抗告案件中提出
    更正狀，陳報略以：「抗告人丙○○與相對人己○○○早於
    中華民國97年8 月份乙（已字之誤）議決如將坐落桃園縣大
    溪鎮○○路76之1 號房屋賣售之後，才清償其債務，且有書
    面證明，且簽本票保證，本人決無不清償債務。」等語無誤
    （見本院98年度抗字第111 號卷第17頁、第18頁），足見被
    告丙○○已於該抗告案件中承認其有積欠原告債務甚明。上
    開調查證據之結果，均核與原告此部分之主張相符，自足認
    定為真實。
二、次查，被告丙○○於98年6 月30日設定登記如附表編號1.所
    示及編號2.甲部分所示之抵押權予其女即被告丁○○；同日
    被告丙○○、戊○○○復設定登記如附表所示編號3.、編號
    4.、編號5.所示之抵押權予被告丁○○。而上開抵押權設定
    登記中擔保債權種類及範圍均記載為「自中華民國98年6 月
    23日之借款」；另被告丙○○尚以擔保其子即被告乙○○對
    被告庚○○之債務為名義，而設定登記如附表編號2.乙部分
    所示之抵押權予被告庚○○等事實，則有如附表所示之土地
    及建物登記謄本共22份在卷足佐（見本院卷第16頁至第60頁
    ），同堪認定為真實。
三、再查，原告所主張被告丙○○、戊○○○與被告丁○○間並
    無債權債務存在之事實，固為被告丁○○所否認，並抗辯稱
    被告丁○○前已就其對被告丙○○之債權，向本院聲請核發
    98年度司促字第29677 號、98年度司促字第29678 號支付命
    令並經確定在案等語及提出借據、本票各2 份為據（均為影
    本，見本院卷第116 頁至第119 頁）。惟被告丁○○所抗辯
    之上開債權金額各為2 千3 百萬元、8 百萬元，借據簽訂日
    則均為98年6 月23日，是均屬鉅額之債權，衡之現今一般社
    會常情，被告丁○○應不至於以現金直接交付被告丙○○、
    戊○○○，而會採行交付支票或用轉帳等方式為之。然被告
    丁○○除上開借據、本票外，並未能提出其餘可經由查證銀
    行兌付情形之票據或轉帳之匯款單、存摺明細加以證明。況
    即使被告丁○○係以現金出借被告丙○○、戊○○○，其等
    借款日期既距審理時日僅數月之久，則其等欲提出領款、存
    款之證明，應無何困難之處，要無疑義。乃被告丁○○竟僅
    能提出與被告丙○○、戊○○○雙方可隨時寫就之書面借據
    及本票為上述鉅額債權之憑證，自難令人遽信其等之間之上
    開債權確係存在。況按當事人主張有利於己之事實者，就其
    事實有舉證之責任，民事訴訟法第277 條前段定有明文。再
    按當事人於其利己事實之主張，除事實於法院已顯著，或為
    其職權上已認知者外，應負立證之責，最高法院18年上字第
    1685號判例意旨亦足參照。本件原告係主張被告丙○○、戊○○○與被告丁○○間之上開債權不存在，而為被告丁○○
    所爭執否認，則此部分之訴即有消極確認之性質，應由主張
    上開債權存在之被告丁○○負證明債權存在之責任（最高法
    院19年上字第385 號、28年上字第11號判例意旨可供參考）
    。然被告丁○○就此方面之舉證，本院認為有所不足，已如
    前述，難使本院產生被告丁○○對被告丙○○、戊○○○上
    開債權確係存在之堅強心證，故被告丁○○所為此債權存在
    之抗辯，核即無足採，原告上揭主張，則堪信為真實。
四、按所有人對於無權占有或侵奪其所有物者，得請求返還之。
    對於妨害其所有權者，得請求除去之。有妨害其所有權之虞
    者，得請求防止之，民法第767 條第1 項定有明文。再按債
    務人怠於行使其權利時，債權人因保全債權，得以自己之名
    義，行使其權利。前條債權人之權利，非於債務人負遲延責
    任時，不得行使，民法第242 條前段、第243 條前段亦各有
    明文。本件被告丁○○對被告丙○○、戊○○○既無前述債
    權存在，則被告丙○○、戊○○○仍設定各如附表編號1.、
    編號2.甲部分、編號3.、編號4.、編號5.之抵押權登記予被
    告丁○○，自屬違反抵押權之從屬性甚明，此時被告丙○○
    、戊○○○得依民法第767 條第1 項之規定，請求被告丁○○塗銷各相關之抵押權設定登記，以除去對各該不動產所有
    權之妨害。而本件原告係被告丙○○、戊○○○前述金錢債
    務之債權人，且正對被告丙○○、戊○○○之財產為強制執
    行中，顯見被告丙○○、戊○○○對原告已負遲延責任；被
    告丙○○、戊○○○又怠於對被告丁○○行使民法第767 條
    第1 項之物上請求權，請求被告丁○○塗銷前述抵押權以除
    去其妨害，則原告代位被告丙○○、戊○○○請求被告丁○○應將如附表編號1.、編號2.（甲部分）、編號3.、編號4.
    、編號5.抵押權登記內容欄中所示之抵押權設定登記全部予
    以塗銷，揆諸上揭法律規定，洵屬有據。此部分本院既已准
    原告所請，則原告對被告丙○○、戊○○○、丁○○所為備
    位請求之部分，本院自無庸再予審酌，附此敘明。
五、又查，被告庚○○所抗辯稱其近6 年來借款予被告乙○○家
    族（含被告乙○○、丙○○、戊○○○）所經營之企業即萬
    國傢俱藝品行周轉，合計金額約780 萬元之部分，業據提出
    92年11月20日之款項借用證及借款合約書、93年11月1 日之
    款項領用證及借款合約書、95年12月1 日之款項領用證及借
    款合約書、96年3 月27日之款項領用證及借款合約書各1 份
    、匯款副通知書8 份、入戶電匯申請書、存款憑條各1 份、
    存款存根聯2 份、存摺內頁12紙、本票2 紙、支票暨退票理
    由單各1 紙為證（均為影本，見本院卷第90頁至第112 頁）
    且經核上開借用證、領用證及合約所載，被告丙○○、戊○○○非簽章為連帶保證人即為借款之債務人，而上開匯款、
    存款證明之收款人或存款戶名又均為萬國傢俱藝品行或被告
    丙○○，堪認被告庚○○所述信而有徵，得以採信。原告雖
    否認被告庚○○與被告乙○○間有債權債務關係存在，然與
    上開調查證據之結果不合，原告又未能舉出其餘證據證明其
    否認有據，自不足採。則原告此部分於先位聲明中請求確認
    被告庚○○就如附表編號2.所示乙部分抵押權所擔保之債權
    不存在，委無足採。
六、本件被告庚○○就如附表編號2.乙部分抵押權所擔保之債權
    既係存在，則被告丙○○此部分之土地所有權因之設定之抵
    押權即無妨害其所有權之情事存在，是原告此部分先位聲明
    依民法第767 條第1 項、第第242 條前段、第243 條前段之
    規定，請求被告庚○○塗銷上開抵押權，即屬於法不合，不
    應准許。
七、另被告庚○○既自承其要求被告丙○○所設定如附表編號2.
    乙部分所示之抵押權，係為擔保以93年12月1 日之債權為基
    礎等情，且並未抗辯或提出上開抵押權設定時其有生新債權
    之證明，自已足徵被告庚○○與被告丙○○間所設定之上開
    抵押權，係就已存在而未清償之舊債權，增加設定擔保之範
    圍。亦可顯見上開抵押權設定登記時，被告庚○○係先有債
    權之存在，而於事後所為之設定。
八、按債務人以其所有之不動產設定抵押權，同時向他人借貸款
    項，其設定抵押權之行為，固屬有償行為，若先有債權之存
    在而於事後為之設定抵押權者，如無對價關係，即屬無償行
    為。倘有害及債權，則債權人自得依民法第244 條第1 項之
    規定以撤銷之，最高法院51年台上字第3528號判例意旨足供
    參照。再按債務人所為之無償行為，有害及債權者，債權人
    得聲請法院撤銷之；前條撤銷權，自債權人知有撤銷原因時
    起，1 年間不行使，或自行為時起，經過10年而消滅，民法
    第244 條第1 項、第245 條復有明文。且按債權人依民法第
    244 條第1 項規定，撤銷債務人所為之無償行為者，此債務
    人之法律行為除有特別規定外，無論為債權行為抑為物權行
    為，均非所問，最高法院42年台上字第323 號判例意旨足資
    參照；又按債權人得依民法第244 條之規定行使撤銷權，以
    其債權於債務人為詐害行為時，業已存在者為限，若債務人
    為詐害行為時，其債權尚未發生，自不許其時尚非債權人之
    人，於嗣後取得債權時，溯及的行使撤銷權，最高法院62年
    台上字第2609號判例意旨亦足參照。復按民法第244 條第1
    項之撤銷訴權，依同法第245 條規定，自債權人知有撤銷原
    因時起，1 年間不行使而消滅。該項法定期間為除斥期間，
    其時間經過時權利即告消滅。此項除斥期間有無經過，縱未
    經當事人主張或抗辯，法院亦應先為調查認定，以為判斷之
    依據，最高法院85年台上字第1941號判例意旨另可參照。
九、本件被告丙○○設定如附表編號編號2.乙部分之抵押權登記
    予被告庚○○之物權行為係以財產為標的，且此設定抵押權
    之行為，係先有債權之存在而於事後為之設定，並無新產生
    之對價關係，自屬無償行為，堪以認定。加之原告對被告丙○○之債權又非以給付特定物為標的，並係成立在被告丙○○、庚○○間所為之前述無償物權行為之前。再以原告係於
    98年9 月1 日即向本院提起本件訴訟，有其起訴狀上本院收
    狀日期章之印文可稽（見本院卷第2 頁），距原告知有上開
    撤銷原因時起，顯未逾1 年之法定除斥期間，亦無疑義。揆
    諸上揭法律規定及說明，原告訴請撤銷被告丙○○、庚○○
    間所為前開無償之物權行為，自屬有據。又本院既已依民法
    第244 條第1 項之規定，就原告請求撤銷被告丙○○、庚○○上開無償行為之部分為原告有理由之認定，則原告此部分
    所併主張以民法第244 條第2 項規定為據之部分，本院亦無
    庸再予審究。另原告於請求撤銷上開無償之物權行為後，進
    而請求受益人即被告庚○○應將如附表編號2.乙部分之抵押
    權設定登記予以塗銷，以回復此等抵押權設定前之原狀，依
    上開法律規定，核亦有據，自不待言。
十、綜上所述，原告於先位聲明中訴請確認被告丁○○對被告丙○○、戊○○○如附表編號1.、編號2.甲部分、編號3.、編
    號4.、編號5.所示之抵押權所擔保之債權均不存在。並依民
    法第767 條第1 項、第242 條前段、第243 條前段規定之法
    律關係，代位被告丙○○、戊○○○請求被告丁○○應將各
    該抵押權之設定登記予以塗銷，均為有理由，應予准許。原
    告於先位聲明中訴請確認被告庚○○就被告丙○○為被告乙○○提供如附表編號2.所示乙部分之抵押權所擔保之債權不
    存在，並依民法第767 條第1 項、第242 條前段、第243 條
    前段規定之法律關係，代位被告丙○○請求被告庚○○塗銷
    上開抵押權設定登記之部分，則均為無理由，應予駁回。又
    原告備位聲明中，依民法第244 條第1 項、第4 項之規定，
    分別訴請撤銷被告丙○○、庚○○間所為設定如附表編號2.
    乙部分之抵押權登記此無償之物權行為及請求受益人即被告
    庚○○應將如附表編號2.乙部分之抵押權設定登記予以塗銷
    ，則均為有理由，應予准許。
十一、本件事證已臻明確，兩造其餘攻擊或防禦方法及未經援用
      之證據，經本院斟酌後，認為均不足以影響本判決之結果
      ，自無再逐一詳予論駁之必要，亦此敘明。
據上論結，本件原告之訴為一部有理由，一部無理由，依民事訴
訟法第385 條第1 項前段、第79條，判決如主文。
中    華    民    國    99    年    1     月    26    日
              民事第二庭    法  官  張震武
以上正本係照原本作成
如對本判決上訴，須於判決送達後20日內向本院提出上訴狀
中    華    民    國    99    年    1     月    26    日
                            書記官  顏伯儒
附表：
┌──┬──────────────────────────────────────┐
│編號│不動產標示                                                                  │
├──┼─────────┬────────────┬──────┬────────┤
│1.  │坐落地段          │地    號                │所有權應有部│抵押權登記內容  │
│    │                  │                        │分及所有權人│                │
│    ├─────────┼────────────┼──────┼────────┤
│    │桃園縣大溪鎮      │46–1 、46–2 、46–4 、│全部。      │1.登記機關：桃園│
│    │缺子段粟子園小段  │46–5、82、82–1 、83–3│所有權人：  │  縣大溪地政事務│
│    │                  │、83–4 、83–5 、83– 6│被告丙○○。│  所。          │
│    │                  │、83–8 、83–9 、83–13│            │2.登記日期：民國│
│    │                  │、83–14、83–15、83–17│            │  98年6月30日。 │
│    │                  │、83–18、83–22。      │            │3.字號：溪電字第│
│    │                  │                        │            │  102570號      │
│    │                  │                        │            │4.權利種類：普通│
│    │                  │                        │            │  抵押權。      │
│    │                  │                        │            │5.權利人：丁○○│
│    │                  │                        │            │6.擔保債權總金額│
│    │                  │                        │            │  ：新臺幣2 千3 │
│    │                  │                        │            │  百萬元。      │
├──┼─────────┼────────────┼──────┼────────┤
│2.  │坐落地段          │地    號                │所有權應有部│抵押權登記內容  │
│    │                  │                        │分及所有權人│                │
│    ├─────────┼────────────┼──────┼────────┤
│    │桃園縣大溪鎮○○段│878                     │全部。      │甲：同編號1.所示│
│    │                  │                        │所有權人：  │乙：            │
│    │                  │                        │被告丙○○。│1.登記機關：桃園│
│    │                  │                        │            │  縣大溪地政事務│
│    │                  │                        │            │  所。          │
│    │                  │                        │            │2.登記日期：民國│
│    │                  │                        │            │  98年1月16日。 │
│    │                  │                        │            │3.字號：溪電字第│
│    │                  │                        │            │  008130號      │
│    │                  │                        │            │4.權利種類：普通│
│    │                  │                        │            │  抵押權。      │
│    │                  │                        │            │5.權利人：庚○○│
│    │                  │                        │            │6.擔保債權總金額│
│    │                  │                        │            │：新臺幣2 百萬元│
├──┼─────────┼────────────┼──────┼────────┤
│3.  │坐落地段          │地    號                │所有權應有部│抵押權登記內容  │
│    │                  │                        │分及所有權人│                │
│    ├─────────┼────────────┼──────┼────────┤
│    │桃園縣大溪鎮○○段│34–1                   │1/2。       │1.登記機關：桃園│
│    │                  │                        │所有權人：  │  縣大溪地政事務│
│    │                  │                        │被告丙○○  │  所。          │
│    │                  │                        │            │2.登記日期：民國│
│    │                  │                        │            │  98年6月30日。 │
│    │                  │                        │            │3.字號：溪電字第│
│    │                  │                        │            │  102560號      │
│    │                  │                        │            │4.權利種類：普通│
│    │                  │                        │            │  抵押權。      │
│    │                  │                        │            │5.權利人：丁○○│
│    │                  │                        │            │6.擔保債權總金額│
│    │                  │                        │            │：新臺幣8 百萬元│
│    ├─────────┼────────────┼──────┼────────┤
│    │桃園縣大溪鎮○○段│35–1                   │全部。      │同上所示。      │
│    │                  │                        │所有權人：  │                │
│    │                  │                        │被告丙○○。│                │
├──┼─────────┼────┬───────┼──────┼────────┤
│4.  │坐落地段          │建    號│門牌號碼      │所有權應有部│抵押權登記內容  │
│    │                  │        │              │分及所有權人│                │
│    ├─────────┼────┼───────┼──────┼────────┤
│    │桃園縣大溪鎮○○段│987     │桃園縣大溪鎮  │全部。      │同編號3.所示之抵│
│    │                  │        │慈湖路76–1   │所有權人：  │押權登記內容。  │
│    │                  │        │號            │被告丙○○。│                │
├──┼─────────┼────┴───────┼──────┼────────┤
│5.  │坐落地段          │地    號                │所有權應有部│抵押權登記內容  │
│    │                  │                        │分及所有權人│                │
│    ├─────────┼────────────┼──────┼────────┤
│    │桃園縣大溪鎮○○段│34–1                   │1/2。       │同編號3.所示之抵│
│    │                  │                        │所有權人：  │權登記內容。    │
│    │                  │                        │被告戊○○○│                │
└──┴─────────┴────────────┴──────┴────────┘

司法院資訊處製作；財團法人民間司法改革基金會備份。
